【裁判字號】    94,易,1853
【裁判日期】    950530
【裁判案由】    毀棄損壞
【裁判全文】
臺灣臺北地方法院刑事判決              94年度易字第1853號
    公  訴  人  臺灣臺北地方法院檢察署檢察官
    被      告  乙○○
上列被告因毀棄損壞案件，經檢察官提起公訴（九十四年度偵字
第一八一一一號），本院判決如下：
    主  文
乙○○共同連續損壞他人之花瓶、門窗櫥櫃玻璃、影印機，足以
生損害於他人，處拘役伍拾日，如易科罰金，以參佰元折算壹日
。
    事  實
一、乙○○因技毅工程股份有限公司（下稱技毅公司，代表人甲
    ○○）與其父劉財發經營之欣達水電工程有限公司（下稱欣
    達公司）之工程款項未清，於民國九十三年十一月二十三日
    上午十時許夥同友人即年籍姓名均不詳綽號「阿秋」之成年
    男子同往位於台北市信義區○○○路○段六六九號九樓之二
    之技毅公司辦公室，要求與技毅公司之代表人甲○○見面，
    因等候至下午十三時三十分許始終未獲回應，心生不滿，竟
    共同基於毀損之概括犯意之聯絡，推由該年籍姓名均不詳綽
    號「阿秋」之成年男子以腳踢破技毅公司所有放置於門口之
    花瓶一只，足以生損害於技毅公司，並進入甲○○之辦公室
    ，要求甲○○查明是否積欠其父劉財發經營之欣達公司工程
    款項新台幣（下同）一萬三千一百二十五元及四千元之債務
    ，甲○○應允查明回覆後，乙○○與該年籍姓名均不詳綽號
    「阿秋」之成年男子遂離去，嗣因甲○○遲未答覆，乙○○
    遂與該年籍姓名均不詳綽號「阿秋」之成年男子承前共同毀
    損之概括犯意之聯絡，再於同年月三十日下午十四時許至技
    毅公司詢問結果，因甲○○答稱該債務非技毅公司所積欠，
    二人氣憤難平，再推由該年籍姓名均不詳綽號「阿秋」之成
    年男子手持長條型不銹鋼鐵棒，損壞技毅公司之門窗、櫥櫃
    各一面玻璃與影印機一台，足以生損害於技毅公司。
二、案經技毅公司代表人甲○○訴由臺北市政府警察局信義分局
    報請臺灣臺北地方法院檢察署檢察官偵查起訴。
    理  由
一、訊據被告乙○○固自承於上揭時地先後二次因其父劉財發經
    營之欣達公司與技毅公司工程款糾紛與友人即年籍姓名均不
    詳綽號「阿秋」之成年男子同往技毅公司，因追討工程款未
    果而由該年籍姓名均不詳綽號「阿秋」之成年男子先以腳踢
    破技毅公司所有放置於門口之花瓶一只，再以手持長條型不
    銹鋼鐵棒，損壞技毅公司之門窗、櫥櫃各一面玻璃與影印機
    一台之事實不諱，惟矢口否認有何毀損犯行，辯稱：「阿秋
    個人衝動、不適當的行為與伊無關，伊並未要阿秋損壞技毅
    公司的花瓶、門窗玻璃、影印機，洵無毀損犯行。」云云。
    經查：本件係因被告之父劉財發經營之欣達公司與技毅公司
    工程款糾紛而起，被告供稱該年籍姓名均不詳綽號「阿秋」
    之成年男子係其在網咖認識之友人，該年籍姓名均不詳綽號
    「阿秋」之成年男子並未在欣達公司任職，與其無深交，不
    了解其個性，迄今無法聯絡其到庭說明等語（詳本院九十五
    年五月十八日審判筆錄），而該年籍姓名均不詳綽號「阿秋
    」之成年男子既與欣達公司、技毅公司均無親誼、仇怨，如
    未與被告共謀，豈會因個人一時氣憤即動手搗毀技毅公司之
    物？況依當時情形，被告身為欣達公司員工，欣達公司復為
    其父劉財發所經營，案發當時，其較該年籍姓名均不詳綽號
    「阿秋」之成年男子更為氣憤始符常情，被告若真可冷靜處
    理，怎可能明知該年籍姓名均不詳綽號「阿秋」之成年男子
    前已踢破技毅公司之花瓶，又於一週後再偕個性衝動之該年
    籍姓名均不詳綽號「阿秋」之成年男子同赴技毅公司，而任
    由其手持長條型不銹鋼鐵棒，損壞技毅公司之門窗、櫥櫃各
    一面玻璃與影印機一台之理？顯見被告所辯均與常情不合，
    為事後卸責之詞，殊不足採，被告確係與該年籍姓名均不詳
    綽號「阿秋」之成年男子共同基於毀損之概括犯意之聯絡，
    推由該年籍姓名均不詳綽號「阿秋」之成年男子損壞技毅公
    司的花瓶、門窗、櫥櫃各一面玻璃、影印機甚明；此外，復
    經證人甲○○指述綦詳（詳本院九十五年三月十四日、同年
    五月十八日審判筆錄），且證人劉財發於警詢時亦證稱其經
    營之欣達公司確與技毅公司間仍有工程款項未清，由其子即
    被告代為處理等語，並有現場照片六幀、委託書影本一件、
    統一發票影本一件、估價單影本六件在卷可憑。本件事證明
    確，被告犯行，堪以認定。
二、核被告所為，均係犯刑法第三百五十四條之毀損器物罪。其
    與該年籍姓名均不詳綽號「阿秋」之成年男子之間，有犯意
    之聯絡，為共同正犯。其先後二個毀損行為，時間緊接，方
    法相同，觸犯構成要件相同之罪，顯係基於概括犯意為之，
    為連續犯，依刑法第五十六條之規定，以一罪論，並加重其
    刑。爰審酌被告之素行、犯罪動機、目的係因其父劉財發經
    營之欣達公司與技毅公司工程款糾紛，請求清償未果而起，
    所生損害、惟其未循正當法律途徑解決，迄今尚未賠償告訴
    人之損失，犯罪後否認犯行之態度等一切情狀，量處如主文
    所示之刑，並諭知易科罰金之折算標準。至於該年籍姓名均
    不詳綽號「阿秋」之成年男子持以毀損門窗玻璃及影印機一
    台之鐵棒，因無證據證明係被告或阿秋所有，且未扣案，爰
    不宣告沒收。
據上論斷，應依刑事訴訟法第二百九十九條第一項前段，刑法第
二十八條、第五十六條、第三百五十四條、第四十一條第一項前
段，罰金罰鍰提高標準條例第一條前段、第二條，判決如主文。
本案經檢察官高怡修到庭執行職務
中    華    民    國    95    年    5    月    30     日
                  刑事第十庭審判長法  官  林婷立
                                  法  官  紀文惠
                                  法  官  黃雅芬
如不服本判決，應於判決送達後十日內，向本院提出上訴狀。
                                  書記官  林碧華
中    華    民    國    95    年    5     月    30    日
附錄本案論罪科刑法條全文
刑法第三百五十四條：
毀棄、損壞前二條以外之他人之物，或致令不堪用，足以生損害
於公眾或他人者，處二年以下有期徒刑、拘役或五百元以下罰金
。


司法院資訊處製作；財團法人民間司法改革基金會備份。
